【裁判字號】    89,易,3132
【裁判日期】    891023
【裁判案由】    違反電子遊戲場業管理條例
【裁判全文】
臺灣臺中地方法院刑事判決                        八十九年度易字第三一三二號
    公  訴  人  台灣台中地方法院檢察署檢察官
    被      告  甲○○
右列被告因違反電子遊戲場業管理條例案件，經檢察官聲請簡易處刑（八十九年度偵
字第一０八八七號），本院台中簡易庭認不宜簡易處刑，應依通常程序審理，本院判
決如左：
    主  文
甲○○無罪。
    理  由
一、公訴意旨略以：被告甲○○以經營電子遊戲場為業，竟未依電子遊戲場業管理條
    例辦理營利事業登記，在台中市○○路五十三號一樓其所經營之天平座便利商店
    擺設電動遊戲機十一台（起訴書誤載十台），供不特定人把玩，因認被告違反電
    子遊戲場業管理條例第十五條之規定，應依同條例第二十二條之規定處斷云云。
二、按犯罪事實應依證據認定之，無證據不得推定其犯罪事實，刑事訴訟法第一百五
    十四條定有明文。又按認定不利於被告之事實須依積極證據，苟積極證據不足為
    不利於被告事實之認定時，即應為有利於被告之認定，更不必有何有利之證據，
    最高法院三十年上字第八一六號判例可資參照。另按依電子遊戲場業管理條例所
    稱電子遊戲場業，指設置電子遊戲機供不特定人益智娛樂之營利事業，該條例第
    三條定有明文；同條例第五條就電子遊戲場業之營業，依所擺設電子遊戲機種類
    之不同而分為普通級及限制級，第八條規定電子遊戲場之申請設立時，其營業場
    所應符合相關之都巿計畫法、區域計畫法、土地使用管制、建築法令及消防法令
    等之規定，第九條則規定電子遊戲場業之營業場所，應距離學校、醫院相當之距
    離以上，第十六條規定：「非電子遊戲場業之其他營利事業，不得就其營業場所
    ，供他人設置電子遊戲機營業。」第二十八條規定：「違反第十六條規定者，處
    行為人新台幣十萬元以上五十萬元以下罰鍰，並限期令其改善；屆期仍未改善者
    ，按次連續處罰至其改善為止。」足見該條例第十五條之規範對象，應係專以設
    置電子遊戲機且具有一定規模之營利事業，至如其他營業場所如便利商店，於原
    本所營事業外，另行擺設電子遊戲機者，應無電子遊戲場業管理條例第十五條規
    定之適用。
三、本件公訴人認被告涉犯上開罪嫌，無非以被告自白其於所經營之天平座便利商店
    擺設電動遊戲機十一台為其主要論據。然訊之被告雖坦承於前揭時地經警查獲十
    一台電動遊戲機等事實，惟堅決否認有何違反上開規定之犯行，辯稱：伊早將商
    店轉讓徐文商，店內擺設之電動遊戲機係不詳姓名人寄放出售，非供人把玩云云
    。經查被告係鑫鼎隆企業有限公司負責人，經營天平座便利商店，經被告於偵訊
    時自承明確，並有營利事業登記資料附卷可稽，惟該公司經營之項目有：經營便
    利商店及食品之買賣業務、日用品，禮品，贈品，文具用品及玩具，電動遊戲機
    之買賣、菸，酒之買賣業務等，有前開營利事業登記資料可按，另被告係經營便
    利商店附擺設電子遊戲機，亦有聯合稽查紀錄表可稽，足徵被告經營之便利商店
    非專以擺設電子遊戲機為業，非電子遊戲場業管理條例第十五條所處罰之對象，
    自難繩以同條例第二十二條規定之罪責。此外，復查無其他積極證據足資證明被
    告有何犯行，揆諸首開說明，不能證明被告犯罪，自應為無罪之諭知。
據上論斷，應依刑事訴訟法第四百五十二條、第三百零一條第一項，判決如主文
中      華      民      國      八十九      年      十    月    二十三  日
                                        法  官  林郁婷
右正本證明與原本無異。
如不服本判決，應於送達後十日內向本院提出上訴狀 （須附繕本） ，上訴於台灣高
等法院台中分院。
                                        書記官
中      華      民      國      八十九      年      十    月    二十三  日


司法院資訊處製作；財團法人民間司法改革基金會備份。
